臺灣高等法院臺中分院刑事判決　　　　　　　民國九十三年度上訴字第一○四五號
　　上　訴　人　臺灣南投地方法院檢察署檢察官
　　上　訴　人
　　即　被　告　辛○○
　　選任辯護人　劉佳田
　　上　訴　人
　　即　被　告　乙○○
　　被　　　告　丁○○
　　被　　　告　戊○○
　　右三人共同
指定辯護人　本院公設辯護人　甲○○
右上訴人等因被告等擄人勒贖等案件，不服臺灣南投地方法院中華民國九十三年六月
三日第一審判決（民國九十三年度重訴字第七號，起訴案號：臺灣南投地方法院檢察
署民國九十二年度偵字第四六六五號，九十三年度偵字第五二七號），提起上訴，本
院判決如左：
    主      文
原判決撤銷。
辛○○共同意圖勒贖而擄人，處有期徒刑捌年陸月。
扣案之附表編號一、二所示制式半自動手槍各壹支，附表編號三所示制式子彈陸拾肆
顆，均沒收。
乙○○、丁○○、戊○○共同意圖勒贖而擄人，乙○○累犯，處有期徒刑柒年拾月，
丁○○處有期徒刑柒年陸月，戊○○處有期徒刑陸年陸月。
    事      實
一、乙○○於民國（下同）八十六年間，因違反肅清煙毒條例案件，經臺灣臺中地方
    法院判處有期徒刑三年二月，執行後，經假釋付保護管束，而於九十年四月九日
    執行完畢，仍不知悔改。
二、緣辛○○於九十二年十一月間，自李立民（另由檢察官偵辦中）及綽號「高腳」
    （台語音，真實姓名、年籍均不詳）之成年男子處得知己○○具有豐渥之財力，
    遂夥同李立民、「高腳」，再邀集乙○○、丁○○（其二人與辛○○同住於台中
    市○區○○路二段五十五號十二樓之一之租屋處）及戊○○，共同基於擄人勒贖
    、冒充公務員行使職權之犯意聯絡，先由「高腳」提供己○○之住處及作息習慣
    等訊息，李立民則將疑似偽造之搜索票及警察服務證（均未扣案，尚難認定已具
    備偽造公文書、偽造特種文書之形式）交予辛○○後，推由辛○○、乙○○、丁○○及戊○○四人下手實施擄人勒贖計畫。辛○○為遂行此擄人勒贖計劃，則單
    獨起意，先於九十二年十二月五日，在台中市○○路○段處，向其友童文龍（已
    於九十三年三月二十一日，因槍傷死亡）借取均具殺傷力之如附表編號一、二所
    示之制式半自動手槍各一支（均含彈匣，槍枝管制編號各為：00000000
    00號、0000000000號）及如附表編號三所示口徑9mm之制式子彈七
    顆，未經許可，而暗中持有之，以供此擄人勒贖犯罪之用。茲詳述如左：
  (一)、九十二年十二月十日上午五時許，戊○○依辛○○之約前往辛○○上開位於台
      中市○○路之租屋處與辛○○、乙○○、丁○○會合，由戊○○駕駛辛○○所
      有車牌號碼Ｒ九—二二四三號自用小客車搭載辛○○、乙○○及丁○○，一同
      前往己○○位於台中市○○路八二之一號住處附近埋伏，乙○○並隨身攜帶玩
      具手槍一支（未據扣案，無從證明具殺傷力），辛○○則在同車之乙○○等三
      人不知情下，將如附表編號一所示之制式手槍一支及如附表編號三所示子彈其
      中十顆置於車內右前座置物箱內備用（惟始終未取出使用）。同日上午七時許
      ，辛○○、乙○○及丁○○三人趁己○○之前妻陳美香（仍與己○○同居）駕
      車載小孩上學返家，正欲開門進入屋內之際，隨即下車尾隨進入院子（戊○○
      留在車內接應），由辛○○將上開不明文件二份在陳美香面前揮晃，宣稱係「
      法院搜索票」、「警察服務證」，並表示自己是偵三組組長（一般人對分局刑
      事組慣稱為偵三組），乙○○及丁○○則是三組警員，乙○○、丁○○亦均以
      員警身分自稱，辛○○復欲在屋內實施臨檢、搜索，適陳美香有所懷疑，仍與
      其三人周旋時，不巧陳美香之女兒開門上學，辛○○等三人即趁隙闖入屋內，
      由丁○○守住大門，辛○○及乙○○則在陳美香之陪同下，上至三樓將睡眼惺
      忪且僅著內衣、短褲之己○○強拉下一樓，辛○○並要求己○○交出身分證、
      駕照等證件以供查驗。嗣己○○依指示將身分證件交付予辛○○後，辛○○隨
      即將之轉交予丁○○，並示意丁○○拿出屋外，丁○○亦裝模作樣將身分證件
      拿上車，並指示戊○○將車輛往前開後再轉回現場，佯裝進行身分核實。嗣丁○○回至屋內後即與辛○○耳語，辛○○旋即表示己○○之身分證及駕照等均
      係偽造，在辛○○示意下，丁○○從腰包取出預藏之手銬將己○○雙手銬上，
      隨即強行將其帶上車，仍由戊○○開車，辛○○坐右前座，丁○○、乙○○分
      坐於後座左右邊，己○○坐於後座中間離去。
  (二)、辛○○等人將己○○擄獲上車後，戊○○即以電話連絡不知情之許銘全（係戊○○不知情之友人蔡秋田之老闆）商借位於台中市○○路○段九號廢鋁工廠之
      辦公室作為拘禁己○○之處所（公訴人誤認戊○○於同日上午七時許即與許銘
      全聯絡）。乙○○先以自己攜帶之玩具手槍抵住己○○腹部，復隨即以預藏之
      膠帶矇住己○○雙眼，乙○○並不時拉動玩具槍之槍機滑套以恫嚇己○○。其
      後，即由辛○○向己○○勒索新台幣(下同)之五千萬贖款，並提供手機（未據
      扣案）令己○○撥打予陳美香表示「不准報警、準備籌錢」，己○○雖依指示
      撥打電話，然亦表示無法籌措如此鉅款。隨後一行人到達台中市○○路○段九
      號之廢鋁工廠之辦公室後，即將己○○拘禁於內並輪流看管，在此期間，己○○仍遭矇住雙眼，且雙手銬以手銬，並遭辛○○等其中三人持不明槍枝（未據
      扣案）抵住頭部，復以生命安全威脅其撥打電話予陳美香籌措贖款達五、六次
      ，經己○○一再懇求降低贖款金額（陸續由五千萬元、三千萬元降至二千三百
      萬元），迨同日下午二時許，辛○○等人始同意以一千五百萬元之金額成交。
  (三)、於贖款確實敲定前（約於同日下午一時至二時之間），許銘全深覺有異遂要求
      蔡秋田轉告辛○○等人離開，惟因當時贖款金額仍未底定，辛○○等人為免再
      生事端，遂由戊○○駕駛前開辛○○所有之車輛，搭載辛○○及己○○二人在
      台中市區繞行，丁○○則駕駛戊○○所有之另一台車輛搭載乙○○，亦在台中
      市區繞行，準備取贖。嗣經陳美香將現金一千五百萬元，以每十萬元一疊、每
      五十萬元一綑，分別以一只藍色手提袋內裝一千一百萬元，及另一只紙袋內裝
      四百萬元，置於其所駕駛之紅色自用小客車之後座駕車啟程後，戊○○、丁○○所駕駛車輛均尾隨在陳美香車輛之後，並由乙○○、戊○○分別以手機與陳
      美香保持聯絡且一再更改交付贖款地點，最後則指示陳美香將車輛停放在台中
      市○○路與福林路口。俟陳美香將車輛停妥後，乙○○旋即出現，略為清點贖
      款無誤後即取走上開裝置現金之旅行袋及紙袋，並對陳美香表示：「妳先生不
      會有事」後，立即驅車離開現場，返回上開台中市○○路辛○○之租屋處等候
      。辛○○接獲乙○○來電告知贖款得手後，即在台中市○○路○段附近堤防邊
      釋放己○○，亦返回該崇德路租屋處與乙○○、丁○○會合。辛○○取得贖款
      後，將其中三百萬元交予李立民及「高腳」共同攤分、丁○○、乙○○及戊○○每人各二百十七萬元（另給付十五萬元予戊○○託其轉交許銘全吃紅，惟遭
      戊○○私吞），另二百十七萬元給童文龍作為向其借上開槍、彈之代價，其餘
      款項三百十七萬元由辛○○取得（除其五十萬元交其堂弟蔡啟水轉交父親蔡文
      義十萬元，胞姐蔡秀珍四十萬元外，餘用以支付其個人債務或投資）乙○○則
      將其朋分中之一百五十萬元交予不知情之胞兄吳振河（吳振河將其中一百萬元
      存入第七商業銀行之帳戶，嗣後再被乙○○取走一百三十五萬元）。
  (四)、己○○順利獲釋後，因畏懼遭辛○○等人報復，直至同年十二月十四日始報警
      處理，經員警交叉比對通聯紀錄並反查手機序號，嗣於同年十二月二十六日在
      辛○○位於臺中市○○路○段五五號十二樓之一租屋處搜索查獲辛○○等三人
      ，扣得均非本案犯罪所用之：辛○○所有之手機四支、乙○○所有手機二支，
      丁○○所有手機三支；乙○○所有之謝宗憲名義之郵局存簿一本、印章一枚、
      周倫原之國民身分證、健保卡各一張；丁○○所有之第一銀行存摺一本、金融
      卡二張（第一銀行、日盛銀行）；丁○○所有帽子一頂及乙○○所有之外套、
      長褲各一件；另現金三十六萬三千三百元（是否全數屬剩餘贖款不明）；辛○○、丁○○以贖款購買之男用金錶、包白金男戒、女戒及純金男戒各一只及陳
      美香裝填贖款所用之藍色手提袋一只；再經辛○○帶同員警前往台中市○○路
      ○段軍和街一○八號二樓，扣得其所持有如附表編號一、二之制式手槍各一支
      及編號三所示制式子彈七十顆（經試射六顆，餘六十四顆及不具殺傷力之彈殼
      二顆）。又為警循線於九十三年二月一日凌晨三十分許，在台中市○○路一○
      九號五樓「新天地ＫＴＶ」包廂內拘提戊○○到案，扣得現金二萬三千九百元
      （是否全數屬剩餘贖款不明）及與本案無關之行動電話二支及行動電話門號晶
      片卡六張。
三、案經台中市警察局第四分局報告臺灣南投地方法院檢察署檢察官偵查起訴。
    理      由
一、上訴人即被告（下稱被告）辛○○未經許可，持有制式槍枝、子彈部分：
  (一)、被告辛○○對於右開時地，為供擄人勒贖犯罪之用，向童文龍借取如附表編號
      一、二所示制式手槍各一支，及附表編號三所示制式子彈七十顆之事實，迭據
      其於原審準備程序後中段及本院審理時坦認不諱，復有自被告辛○○位於台中
      市○○路○段軍和街一○八號二樓居所查扣如附表編號一、二所示之槍枝各一
      支，如附表編號三所示之子彈七十顆扣案可佐。而扣案之槍枝、子彈經送請內
      政部警政署刑事警察局鑑定結果：如附表編號一、二所示槍枝【均含彈匣，槍
      枝管制編號各為：0000000000號（外觀黑色）、00000000
      00號（外觀灰黑色）】，認均係美國RUGER廠製P95DC型口徑9mm 之制式半自
      動手槍，機械性能良好，可擊發同口徑制式子彈，均具有殺傷力；如附表編號
      三所示之子彈，經試射六顆，認均係口徑9 mm之制式子彈，認具殺傷力（至扣
      案如附表編號四之彈殼，經採樣一顆試射，可擊發，惟無金屬射出物，非為子
      彈完整結構，認不具殺傷力）等情，亦有內政部警政署刑事警察局九十三年一
      月二十九日刑鑑字第○九三○○○○三四一號槍彈鑑定書一份在卷可稽（見偵
      字第四六六五號卷(二)第四八至五五頁）。
  (二)、關於上開制式手槍及子彈來源，被告辛○○於警訊、偵查、原審準備程序前段
      ，雖均供稱：附表編號一、二所示之槍枝及附表編號三所示子彈四○顆，係於
      八十六年間，在台中縣大里市某處堤岸，以六十萬元代價，向綽號「阿峰」者
      購入，另自綽號「阿南」者之友人處，無償取得如附表編號三所示同型之子彈
      五○顆等情，台原審準備程序後段及本院審理時始翻異前詞改稱，扣案之槍枝
      、子彈係童文龍所有，於本案案發前五日（按即九十二年十二月五日）為供本
      案犯罪之用，向童文龍借用，於本案發生前之同年九月十八日亦曾向童文龍借
      取附表槍枝二支及子彈廿顆，攜往台南縣新營市為強盜行為，於翌日交還童文
      龍，嗣於本案行為前五日，再向童文龍借用，因基於江湖道義、恐連累童文龍
      ，未供出向童文龍借取，之後知悉童文龍已死亡，始據實陳述係向其借用等情
      ，前後供述不一致，惟被告辛○○前者所供向綽號「阿峰」者購入槍枝、子彈
      ，及向綽號「阿南」者取得子彈之情，所謂綽號「阿峰」、「阿南」者，均無
      具體姓名、年籍、住居所，所供調查，且被告辛○○於九十二年九月十九日，
      亦向童文龍借取附表編號一、二所示槍枝供強盜犯罪之用，亦經台灣台南地方
      法院以九十三年度訴字第一九七號判處罪刑在案，有該判決書附卷可稽（見本
      院卷第一五八頁），是被告辛○○所供前者之情，已難認為真實，至於被告辛○○後者所供，為供本件犯罪之用，再向童文龍借取附表一、二、三所示之槍
      枝、子彈之情，於本院審理時，據被告乙○○證稱，本案案發前五、六天，有
      看到童文龍拿一個袋子給辛○○，隔天我問辛○○袋子內係何物，他說是「鐵
      仔」等語，另被告戊○○亦證稱「扣案之二把手槍是童文龍的」，「所謂鐵仔
      是指槍」等語（見本院卷第一八三、二一九、二二○頁），況童文龍已於九十
      三年三月二十一日，因槍傷死亡，亦有台灣台中地方法院檢察署相驗屍體證明
      書一紙附卷可參（見原審卷第八九頁），足見關於本案扣案之槍枝、子彈來源
      ，應以被告辛○○於原審準備程序後段及本院審理時改稱，為供本案犯罪之用
      ，再向童文龍借取本案扣案之槍枝、子彈等情，較為正確可採。從而起訴事實
      認被告辛○○係於八十六年間，在臺中縣大里市某處堤岸，以新台幣（下同）
      六十萬元之代價，向綽號「阿鋒」（真實姓名、年籍均不詳）之成年男子購買
      如附表編號一、二所示之制式半自動手槍各一支及如附表編號三所示口徑9mm
      之制式子彈四十顆，又自綽號「阿南」（真實姓名、年籍均不詳之成年男子）
      之友人處，無償取得如附表編號三所示口徑9mm 之制式子彈五十顆，並將上開
      制式手槍二支及子彈七十顆放置於其位於臺中市○○路○段軍和街一○八號二
      樓居所（其餘子彈則放置於不詳處所）而非法持有之等情，其有關本案槍枝、
      子彈之來源及子彈數量之認定，顯非洽當。
  (三)、綜上，被告辛○○右開為供擄人勒贖犯罪之用，向童文龍借取扣案之手槍、子
      彈，未經許可持有之事實證據已明確，其此部分犯行堪以認定。
二、被告辛○○及上訴人即被告（以下亦稱被告）乙○○、丁○○、戊○○等四人擄
    人勒贖贖，冒充公務員行使職權部分：
  (一)、訊之被告辛○○、乙○○、丁○○、戊○○等四人均矢口否認有何擄人勒贖續
      犯行，被告辛○○辯稱：伊係因胞姐蔡秀珍遭詐騙集團騙錢，為替家人索賠，
      遂透過李立民及「高腳」提供線索，得詐騙集團之首腦即為化名「何茂楨」之
      己○○，始邀同乙○○、丁○○及戊○○一同前往追討債務。己○○在車上即
      承認詐騙蔡秀珍之情事，並主動提出賠償金額，渠等並無人擄人勒贖之不法所
      有意圖云云；被告乙○○、丁○○及戊○○則致辯稱：渠三人因見過辛○○所
      出示蔡秀珍之匯款單，主觀上均認係陪同辛○○前往己○○住處處理蔡秀珍詐
      騙之事，至於辛○○冒用公務員身分乙節，渠等均不知情云云。惟查：
    (1)、被告辛○○等四人於右揭時地，由被告戊○○負責駕車並在車上等候，被告
        辛○○等三人冒充刑事偵查組（即一般人常稱之偵三組）組長、警員身分進
        入被害人己○○住處表示欲臨檢、搜索，並要求己○○出示身分證、駕照等
        證件，復佯以該等證件係屬偽造為由，將己○○銬上手銬強行擄走，並帶往
        不知情之許銘全設於台中市○○路○段九號廢鋁工廠之鐵皮屋辦公室拘禁，
        己○○甫上車即遭被告乙○○以事先準備之玩具手槍抵住腹部，被告乙○○
        並以拉動玩具手槍槍機滑套之聲響恫嚇己○○；又己○○於遭拘禁過程中，
        復遭被告等人持不明槍枝抵住頭部及以危害生命安全之言語恐嚇、威脅，使
        其僅得依指示以電話與陳美香聯絡贖款，嗣被告等人取贖後，即釋放己○○
        等事實，業據被告辛○○於警詢、偵查供稱：渠等約於上午七時許，到達己○○住處，待陳美香載小孩上學返家後，伊與乙○○、丁○○即跟著進入屋
        內，並出示李立民所交付偽造之搜索票、警察服務證（此二份文書是否確已
        具備偽造公文書、偽造特種文書之形式尚無從證明，詳後述），表示渠等為
        警察身分要求己○○交出身分證、駕照，嗣則以己○○證件係偽造為由，將
        己○○銬上手銬帶上車，上車後丁○○遂以膠帶矇住己○○雙眼，並要求己○○使用伊手機撥打電話向陳美香籌錢，嗣一行人即抵達拘禁場所。最後渠
        等同意以一千五百萬元贖人，並由戊○○駕車搭載乙○○前往向陳美香取贖
        ，伊則與丁○○、己○○共乘駕另一輛車在市區道路遊蕩，俟同日下午三、
        四時許，經乙○○來電通知贖款得手後，遂在台中市○○路某處堤防邊釋放
        己○○等語不諱（見偵字第四六六五號卷(一)第二八、一三一頁），被告丁○○於警詢、偵查供稱：當日係戊○○在車上待命，伊與辛○○、乙○○趁陳
        美香外出返家之際，辛○○拿了一張假搜索票說『我們是警察』而進入屋內
        ，隨後辛○○、乙○○自樓上將己○○帶至一樓並銬上手銬帶上車，乙○○
        在車內即以拉玩具手槍滑套之方式恐嚇己○○把錢拿出來，之後駕車將己○○帶往戊○○友人之工寮拘禁，最後由戊○○、乙○○前往取贖等語在卷（
        見偵字第四六六五號卷(一)第四三至四四、一三三至一三四頁），並經證人即
        被害人己○○、己○○前妻陳美香於偵查及原審審理中結證歷歷，即己○○
        證稱：伊當天早上在家中睡覺，乙○○帶同伊前妻陳美香進入臥室表明欲臨
        檢，將伊硬拉至一樓，辛○○並自稱為三組組長，要求伊拿出身分證、駕照
        ，並將伊證件拿出門後再返回屋內表示證件係屬偽造，旋即將伊銬上手銬帶
        走，上車後，戊○○開車，辛○○坐右前座，丁○○、乙○○分坐伊左右邊
        坐於後座，乙○○當場以一支槍枝抵住伊腹部，伊並遭以膠帶矇住雙眼。隨
        後辛○○即表示調查伊很久了，要準備五千萬元贖身，並提供手機要求伊撥
        打電話予前妻陳美香表示「不准報警！準備籌錢！」，其後伊被載往一處鐵
        皮屋工廠拘禁，在拘禁過程中，被告等人輪流看管並以不明槍枝抵住伊，且
        不時以危害生命之事出言威脅、恐嚇，幾經交涉，贖金始由五千萬元、三千
        萬元、二千三百萬元降至一千五百萬元成交，最後經辛○○接獲贖款得手之
        通知後，將伊帶往台中市○○路路旁釋放等語明確（見偵字第四六六五號卷
        (二)第七至八頁、原審卷第一七九至一八○頁），陳美香證稱：當天上午伊搭
        載兒子上學返家，正欲開門進入屋內之際，突有一輛車停於門口，辛○○、
        乙○○、丁○○下車將伊推入院子，辛○○自稱為三組組長欲臨檢，並出示
        所謂搜索票及證件，乙○○、丁○○亦表明刑警身分。隨後辛○○、乙○○
        上三樓將己○○強拉下樓，並要求己○○交出身分證件，並由丁○○拿出門
        外上車，車子即往前駛去，約一分鐘後即再返回（此為嗣後檢視監視錄影帶
        畫面結果），丁○○返回屋內後與辛○○交談，辛○○旋即稱己○○身分證
        係偽造，並將己○○銬上手銬後強行帶走。伊於上午九點左右，接獲己○○
        之第一通電話，表示需準備三千萬元，且不得報警，嗣後復陸續以電話交涉
        贖款金額，最後約於下午二點以一千五百萬元成交，伊於電話中雖均與己○○本人交談，然亦聽見電話旁有人講『快一點，否則己○○即有危險』等之
        類話語。嗣後伊則駕車並隨時依對方電話指示前往指定地點交付贖款，最後
        在福林路與西屯路口，由乙○○出面取贖等語綦詳（見偵字第四六六五號卷
        (二)第七一至七四頁、原審卷第一八八頁）。又被告戊○○於被害人己○○遭
        強押上車後，旋即以電話知會許銘全，表示欲前往許銘全工廠之鐵皮屋辦公
        室處理事情，以作為拘禁己○○之場所，迄於同日下午一時許，許銘全發覺
        有異，遂委託亦不知情之蔡秋田轉告辛○○等人離開之情，亦據被告戊○○
        供承在卷，核與證人許銘全、蔡秋田於警詢、偵查中陳述情節相符（見偵字
        第四六六五號卷(一)六四至六五、七一七二頁、同卷(二)第二一至二二、二六至
        二七頁）。
    (2)、被告乙○○、丁○○及戊○○雖均否認有與被告辛○○共同冒充公務員行使
        職權之犯行，均辯稱：渠等對於此部分犯行均不知情云云，惟按共同正犯，
        係共同實施犯罪行為之人，在共同意思範圍內，各自分擔犯罪行為之一部，
        相互利用他人之行為，以達其犯罪之目的。而共同正犯之成立，祇須具有犯
        意之聯絡，行為之分擔，既不問犯罪動機起於何人，亦不必每一階段犯行，
        均經參與（最高法院三十四年上字第八六二號判例參照），且共同正犯犯意
        聯絡之表示之方法，亦不以明示通謀為必要，即相互間有默示之合致，亦無
        不可。查被告丁○○於檢察官訊問中即坦承：「蔡（進德）拿了一張紙，說
        我們是警察，他是拿假的搜索票及證件‧‧‧」等語（見偵字第四六六五號
        卷(一)第一三三頁背面），而被告乙○○、丁○○確有當場自稱為員警乙節，
        亦據證人己○○、陳美香於原審審理中證稱無訛（見原審卷第一八一、一八
        七頁），被告辛○○、乙○○、丁○○於原審一致供稱僅辛○○一人表明員
        警身分云云，顯非事實。又被告戊○○於偵查中亦坦承：搜索票係由「阿明
        」（指李立民）負責偽造等語在卷，且證人陳美香證稱：嗣後自住家門前之
        監視錄影畫面可知，丁○○將己○○之證件取走後即上車，該車並往前開，
        約一分鐘後始繞一圈回來等語明確（見偵字第四六六五號卷(二)第一七三頁）
        ，顯為佯裝查驗己○○身分而刻意為之，被告戊○○對此怪異舉動竟供稱：
        「丁○○把被害人的身分證拿出來只是叫我往前開，他叫我回頭，我就回頭
        ，我也不知道為什麼」等語，顯與常情不符，益徵上開冒充員警佯稱臨檢、
        搜索，並假借己○○身分證係偽造為由，將被害人己○○強行帶離其住處之
        方式，自始即在被告四人與李立民、綽號「高腳」之成年男子擄人勒贖之共
        同謀議計畫內（否則被告戊○○如何知悉李立民提供所謂偽造搜索票之情）
        ，是被告戊○○雖在車內等候未進入己○○屋內，自仍應就此部分犯行同負
        共同正犯之責。
    (3)、被告四人及辯護意旨雖均辯稱：渠等主觀上係為向冒充「何茂楨」之己○○
        追討詐騙蔡秀珍之款項，並無不法所有意圖云云，被告辛○○復辯稱：被害
        人上車後即承認詐騙之事並主動提出賠償金額五千萬元，並非渠等勒贖而來
        云云。然查：
      按刑法上之不法所有意圖，係指欠缺適法權源，仍圖將財產移入自己實力支
        配管領下，得為使用、收益或處分之情形而言，然該項「不法所有」云者，
        除係違反法律上之強制或禁止規定者外，其移入自己實力支配管領之意圖，
        違背公共秩序或善良風俗，以及逾越通常一般之人得以容忍之程度者，亦包
        括在內（最高法院八十三年台上字第五四三七號判決參照），申言之，關於
        適法權源之有無，仍應依具體事證參酌社會通念綜合判斷，倘衡諸常情尚無
        從使人認有何適法權源存在，自難僅憑行為人主觀、毫無根據之臆測妄加認
        定。
      被告辛○○之胞姐蔡秀珍於九十年七月間，因誤信報紙誠徵「家庭代工」之
        廣告，而陸續匯款予詐騙集團達二百多萬元，雖經證人蔡秀珍於原審審理中
        證述在卷（見原審卷第二○○頁），且有匯款單十六張在卷可參（見偵字第
        四六六五號卷(一)第六二至六八頁），然證人己○○堅稱：伊並非詐欺集團成
        員，亦無詐騙蔡秀珍等情事，而被告辛○○於偵查中供稱：伊係九十二年十
        一月間，始將蔡秀珍所提供之匯款資料交由李立民追查等語（見他字第一○
        二二號影卷第九八頁），核與蔡秀珍於原審審理中證稱：九十二年十一月間
        辛○○返家即告知找到詐騙集團成員等語不符，且被告戊○○於偵查中供稱
        ：「‧‧‧本件是由阿明主導，因為阿明另外涉案，訴訟需錢，所以由阿明
        來找辛○○計畫本次的行動‧‧‧」（見偵字第四六六五號卷(二)第七九頁）
        ，亦與被告辛○○所述動機不符；又蔡秀珍之匯款單所示帳戶名稱一如常見
        之詐騙手法係利用不同之人頭帳戶為之，而蔡秀珍於遭詐騙之過程，亦僅於
        電話中接觸自稱「黃主任」、「楊經理」等五、六人，並無被告辛○○所謂
        「何茂楨」、「黃蕙敏」之人，被告辛○○係如何向李立民提供線索追查，
        進而認定詐騙集團成員為「何茂楨」、「黃蕙敏」？再者，被告辛○○於偵
        查中供稱：伊曾因「何茂楨」（即己○○）於九十年間涉及詐欺案件至臺中
        地方法院開庭時，見過「何茂楨」云云，而己○○並無詐欺前科，有臺灣高
        等法院被告全國前案紀錄表附卷足佐（見原審卷五八至五九頁），況被告辛○○向己○○取得與蔡秀珍遭詐騙款項（二百多萬元）不成比例之鉅額款項
        （一千五百萬元）後，竟僅交付蔡秀珍四十萬元（詳後述），足見被告辛○○辯稱己○○即係詐騙集團首腦乙節，毫無合理根據，委無足採。至被告乙○○、丁○○、戊○○等三人雖均推稱，係誤信辛○○為其姊處理被騙情事
        之言，而參與處理債務糾紛云云，但倘被告辛○○所言屬實，其既發現詐騙
        集團成員，何以未報警處理，且未當場向己○○、陳美香表明債務糾紛，竟
    以上開喬裝員警身分之方式迂迴將己○○擄走，而被告乙○○、丁○○、戊○○三人基於陪同辛○○處理債務糾紛之地位，豈有與被告辛○○朋分贖款
        各得二百十七萬元之理？均有悖離常情，被告乙○○、丁○○、戊○○三人
        均為智識健全之成年人，竟相信被告辛○○片面之詞，對上開甚違情理之事
        實發展視而不見，猶大方私吞贖款，孰能置信？足見被告四人上開所辯均無
        可採，彼等四人主觀上係基於不法所有之意圖，至為灼然。
    (二)、按刑法之擄人勒贖罪，係以主觀上基於勒贖之不法意圖，客觀上以強暴、脅
        迫或詐術、恐嚇或其他不正方法，使被害人離開其原來處所而將其移置於自
        己實力支配之下，而令被擄者之親友提供金錢或其他財物以贖取被擄者之生
        命或身體自由（最高法院九十一年度台上字第六四八○號判決要旨參照）。
        至於勒取贖款之過程，究由犯罪行為人或被擄者本人於受恐嚇、脅迫之情況
        與家屬聯絡、交涉，尚非所問。證人己○○於原審審理中固坦承：伊曾以辛○○所提供之手機與前妻陳美香聯絡贖款金額約五、六次等語，然堅詞否認
        有何主動提出贖款之舉動，證稱：伊於被擄過程中，遭被告等人輪流以『是
        錢重要或命重要』等話語持槍恐嚇、威脅，僅得依被告之要求打電話予陳美
        香聯絡贖款等語（見原審卷第一八三、一八四頁），又證人陳美香亦證稱：
        案發當天雖係己○○與伊通電話，然伊有聽見旁邊有人說『快一點，不然就
        有危險』等語（見原審卷第一八七頁），足見被告辛○○一再辯稱：己○○
        主動提出贖款金額之給付云云，顯非事實，參酌於勒取贖款之過程中，令被
        害人本人與家屬聯絡，亦可使家屬明瞭被害人性命暫時無虞，俾加強其交付
        贖款之意願，是己○○在被告等人恐嚇、威逼下，不得已依被告等人指示與
        陳美香聯絡贖款金額等情，尚無從為有利被告等人之認定。
    (三)、被告辛○○取得贖款後，將其中三百萬元交予李立民及「高腳」共同攤分、
        被告丁○○、乙○○及戊○○每人各二百十七萬元(另給付十五萬元予戊○○託其轉交許銘全吃紅，嗣被戊○○私吞）另二百十七萬元給童文龍作為向
        其借取右開槍、彈之代價，其餘款項三百十七萬元由被告辛○○取得（除其
        中五十萬元交其堂弟蔡啟水轉交蔡文義十萬元，胞姊蔡秀珍四十萬元外，餘
        用以支付其個人債務或投資），被告乙○○則將其朋分中之一百五十萬元交
        予不知情之胞兄吳振河（吳振河將其中一百萬元存入第七商業銀行之帳戶，
        嗣再被乙○○取走一百卅五萬元）等情，亦據被告辛○○、乙○○、丁○○
        、戊○○於原審及本院分別供明在卷，證人蔡啟水於警訊、偵查亦證稱：伊
        曾受託將辛○○所交付之五十萬元現金轉交蔡文義十萬元、蔡秀珍四十萬元
        等語（見偵字第四六六五號卷(一)第二○二頁、同上卷(二)第一七頁），核與證
        人蔡文義（辛○○父親）於警詢、證人蔡秀珍於警詢證述情節相符（見偵字
        第四六六五號卷(一)第二○四至二○六頁），又證人吳振河（乙○○胞兄）於
        警詢中證稱：伊於九十二年十二月十一日，自乙○○處取得現金一百五十萬
        元，並將其中一百萬元於同月十六日存入伊設於第七商業銀行帳戶，乙○○
        於十八日返家取走十萬元，復自銀行領走六十萬元，乙○○嗣後取（領）款
        項計達一百三十五萬元，所餘款項伊則交由警方處理等語相符，並有吳振河
        第七商業銀行存摺一份附卷可參（見偵字第四六六五號卷(一)第六六至六九頁
        ）。
    (四)、綜上，被告等四人冒充公務員行使職權及擄人勒贖之事證已明確，彼等四人
        關於此部分所辯，無非圖卸刑責之詞，不足採信，犯行均堪認定。
三、核被告等四人所為：
  (一)、被告辛○○上開為供擄人勒贖犯罪之用而非法持有如附表編號一至三之槍枝、
      子彈行為，係犯槍砲彈藥刀械管制條例第七條第四項之未經許可持有制式手槍
      罪、同條例第十二條第四項未經許可持有子彈罪。公訴人認被告辛○○係犯槍
      砲彈藥刀械管制條例第七條第三項、第二項意圖供自己或他人犯罪所用而出借
      手槍、同條例第十二條第三項、第二項意圖供自己或他人犯罪所用而出借子彈
      罪嫌，然此部分事實（即被告辛○○將槍彈借予被告乙○○使用）尚難證明（
      詳後述），起訴法條，尚有未洽。被告辛○○同時持有如附表編號一、二所示
      之制式手槍各一支，如附表編號三所示子彈七十顆（即種類相同之客體有數個
      ），所侵害者分別係屬單一之社會法益，所犯未經許可持有制式手槍罪及未經
      許可持有子彈罪，分別係單純一罪，而同時持有制式手槍、制式子彈（即客體
      種類不同），係一行為觸犯二罪名，應依刑法第五十五條想像競合犯之規定，
      從一重論以未經許可持有制式手槍罪（最高法院八十二年度台上字第五三○三
      號判決意旨參照）。
  (二)、按擄人勒贖罪係以意圖勒贖而擄人為構成要件，其犯罪方法行為，係將被害人
      置於行為人實力支配之下，予以脅迫，其犯罪之目的行為係向被害人或其關係
      人勒索財物，因之，擄人勒贖罪本質上為妨害自由與強盜之結合，在形式上則
      為妨害自由與恐嚇取財罪之結合，且擄人者，實際上大多以若不付贖款即對被
      擄人加害等詞恫嚇被擄人親友，使生畏怖，因而交付贖款；於此，對被擄人或
      其親友恐嚇之妨害自由行為，在觀念上，應被吸收於擄人勒贖行為中，不應再
      論以妨害自由罪（最高法院八十九年度台上字第一六○三號判決參照），被告
      辛○○、乙○○、丁○○及戊○○等四人共謀以冒充員警行使搜索、臨檢職權
      之不正方法，強行將被害人己○○置於彼等實力支配下，並以持槍脅迫、言語
      恐嚇等方式要求己○○依彼等指示向己○○前妻陳美香勒取贖款以換取黃凱正
      生命、身體之安全與自由，被告四人所為，均係犯刑法第一百五十八條第一項
      之冒充公務員行使職權罪、刑法第三百四十七條第一項之擄人勒贖罪，被告等
      四人就上開二犯行與李立民及「高腳」之成年人間，均有犯意聯絡及行為分擔
 ，應為共同正犯。
  (三)、被告四人就上開冒充公務員行使職權及擄人勒贖二罪間，有方法、結果之牽連
      關係，應依刑法第五十五條規定從一重論以擄人勒贖罪。按意圖犯罪而無故持
      有手槍及子彈，其持有槍、彈與犯特定之罪之間，有方法結果之牽連關係，是
      被告辛○○為意圖供擄人勒贖犯罪之用，而未經許可持有槍、彈之罪，自與其
      上開所犯擄人勒贖罪間，有方法、結果牽連關係，應從一重之擄人勒贖罪處斷
      ，公訴人認被告辛○○所犯擄人勒贖罪與非法持有制式手槍罪，係犯意各別，
      應分論併罰，尚有未洽。
  (四)、被告乙○○曾於八十六年間因違反肅清煙毒條例案件，經臺灣臺中地方法院判
      處有期徒刑三年二月確定，甫於九十年四月九日假釋付保護管束執行完畢，有
      臺灣南投地方法院檢察署刑案資料查註紀錄表、臺灣高等法院被告全國前案紀
      錄表各一紙在卷可考，其於有期徒刑執行完畢五年內，再犯本件有期徒刑以上
      之罪，係屬累犯，除法定刑死刑、無期徒刑部分不得加重外，應依刑法第四十
      七條規定，加重其刑。又被告四人取贖後將被害人釋放，均依刑法第三百四十
      七條第五項規定酌減其刑，被告乙○○部分依法先加後減之。
 (五)、被告辛○○之選任辯護人辯護意旨以：被告辛○○為警查獲後，係自白供出扣
      案槍枝、子彈，應有槍砲彈藥刀械管制條例第十八條第四項減刑規定之適用；
      被告辛○○、戊○○之選任辯護人辯護意旨復謂：被告辛○○、戊○○均應有
      證人保護法第十四條第一項減刑規定之適用云云。惟(一)按犯槍砲彈藥刀械管制
      條例罪，於偵查或審判中自白，並供述全部槍砲、彈藥、刀械之來源及去向，
      因而查獲或因而防止重大危害治安事件之發生者，減輕或免除其刑，槍砲彈藥
      刀械管制條例第十八條第四項前段固有明文，惟所謂查獲，係指依其自白，查
      獲槍砲、彈藥、刀械之來源及去向而言，不包括自己持有被查獲之情形在內（
      最高法院九十二年度台上字第五五二四號判決、九十年度台上字第三五六一號
      判決意旨參照）。被告辛○○雖於警詢中即自白持有如附表編號一至三之槍枝
      、子彈，並帶同員警前往其位於台中市○○路○段軍和街一百零八號二樓處起
      出扣案，然該槍枝、子彈既在其持有狀態下所查獲，經核與前揭規定不符，此
      部分尚無從據以減輕其刑，辯護人此部分所指，容有誤會，其請求傳喚證人張
      旺根部分即無必要。(二)按證人保護法第二條所列刑事案件之被告或犯罪嫌疑人
      ，於偵查中供述與該案案情有重要關係之待證事項或其他共犯之犯罪事證，因
      而使檢察官得以追訴該案之其他共犯者，以經檢察官事先同意者為限，就其因
      供述所涉之犯罪，減輕或免除其刑，同法第十四條第一項固有明文，然細繹上
      開條文可知，上開減刑之適用，需以被告或犯罪嫌疑人偵查中供出與該案案情
      有重要關係之待證事項或其他共犯之犯罪事證，且業經檢察官「事先同意」者
      為其要件，且此項同意與否，乃檢察官偵查作為之裁量事項，倘無明確事證足
      佐，法院不應以主觀臆測妄加認定。查檢察官固曾於九十三年二月十七日、十
      八日偵訊中，分別曉諭被告戊○○、辛○○關於證人保護法第十四條之規定，
      然並未明確「同意」被告辛○○、戊○○得適用上開規定獲邀減刑之寬典，此
      觀該部分偵訊筆錄係載「檢察官諭知依照證人保護法第十四條『如』你仍供出
      共犯並且使檢察官可以追訴該共犯，檢察官願意向法院求處減刑或免刑」、「
      辯護人答：『假使』被告能夠帶領警察找到阿明，並且能夠讓警察得以追訴阿
      明，『希望』檢察官可以依照證人保護法，可以讓被告減刑或免刑」等假設語
      句（見偵字第四六六五號卷第七八、八六頁），要難謂已屬檢察官之「事先同
      意」，復據臺灣南投地方法院檢察署於九十三年四月十九日以丙○榮信九十二
      偵四六六五字第○六三一一號函覆稱：本件偵辦中，承辦檢察官雖曾對被告辛○○等人諭示證人保護法第十四條之規定，惟其後因被告等人均未坦承犯行，
      故檢察官未能同意依前開規定予以減輕或免除刑責等語（見原審卷第一○八頁
      ），是辯護意旨此部分所指，經核與上開規定有違，委無可採，附此敘明。
四、原審為科刑之判決，固非無見，被告四人上訴，仍執前詞，否認擄人勒贖罪，雖
    無可取，惟被告辛○○為供犯擄人勒贖之用，而非法持有槍枝、子彈，所犯擄人
    勒贖與非法持有手槍罪間，有方法結果之牽連關係，原判決認二罪犯意各別，罪
    名相異，予以分論併罰，尚有未洽，且公訴人上訴意旨，以被告四人仍以追討合
    法債務，均未坦認犯行，被害人己○○損失贖金甚鉅，猶恐在逃嫌犯李立民等之
    報復，而四處搬家，身心飽受摧殘，原審未審酌被告四人犯罪情節，犯後態度及
    被害人所受損害，均從寬量處被告四人之刑，有欠妥適，指摘原判決不當，亦非
    無理由，應由本院將原判決撤銷改判，審酌被告四人均值壯年，覬覦他人財富，
    以非法方法擄人勒贖，致被害人身心受創，犯後猶以其等所為乃合法討債行為，
    拒不承認犯行，並無悔意等一切情狀，及參酌被告四人犯罪情節輕重，即被告辛○○於本案居於策劃並指揮執行犯罪之首要地位，又借取制式槍、彈備用，被告
    乙○○、丁○○參與程度位居次位，而被告乙○○為累犯，另被告戊○○係駕車
    聽指揮行事，參與程度位居低位，且無犯罪紀錄等情，分別量處較原審為重之如
    主文第二、四項所示之刑，以示懲儆。
五、扣案如附表編號一所示制式半自動手槍一支（含彈匣、槍枝管制編號：0000
    000000號）、如附表編號二所示之制式半自動手槍一支（含彈匣、槍枝管
    制編號：0000000000號）及如附表編號三所示制式子彈陸拾肆顆，均
    屬違禁物，應依刑法第三十八條第一項第一款規定，併予宣告沒收。至其餘扣案
    之：經鑑定試射之子彈六顆，於鑑定時業經試射而失其殺傷力，不復具有違禁
    物之性質，如附表編號四所示彈殼二顆，並無殺傷力（參前述槍彈鑑定書），亦
    非屬違禁物；被告辛○○所有之手機四支，被告乙○○所有手機二支，被告丁○○所有手機三支及被告戊○○所有手機二支、行動電話門號晶片卡六張，業據
    被告四人堅稱：均非供本案所用等語在卷（見原審卷二四至二五頁），雖台中市
    警察局第四分局九十三年四月十五日中分四刑字第○九二○○一三八九八號函覆
    稱：被告丁○○所有摩托羅拉廠牌手機一支（門號○九二七—四三九六一三號）
    ，係供案發後做為聯絡使用云云（見原審卷第一二○頁），然經細閱通聯紀錄所
    示，尚難認該支手機確係與被害人前妻陳美香聯絡贖款金額、交付地點等直接供
    本案犯行所用（見原審卷第一四○頁），是上開扣案手機共計十一支，均難認與
    本案有關；被告乙○○所有之謝宗憲名義之郵局存簿一本、印章一枚、『周倫
    原』之國民身分證、健保卡各一張、被告丁○○所有之第一銀行存摺一本、金融
    卡二張（第一銀行、日盛銀行），要均與本案無關；藍色手提袋一只，係陳美
    香裝填贖款所用；現金共計三十八萬七千二百元，尚無從證明全數均為所餘贖
    款（恐有與被告四人個人款項發生混同之虞），縱認係屬贖款，亦與扣案之男用
    金錶、戒指等物品同，應留待日後由被害人主張權利，從而上開至之扣案物
    ，均不另為沒收諭知。
六、公訴意旨略以：被告辛○○於案發當日凌晨，即將扣案之制式手槍其中一支及數
    量不詳之子彈，借予被告乙○○使用，被告乙○○於擄得己○○之過程中，持該
    把槍枝抵住己○○腰間並不時拉動槍機滑套加以恫嚇；又被告辛○○等四人進入
    己○○住處之際，係由被告辛○○持偽造之搜索票公文書、員警服務證特種文書
    ，並冒用偵三組組長、刑警等公務員官銜為之，因認被告辛○○係犯槍砲彈藥刀
    械管制條例第七條第三項、第二項及同條例第十二條第三項、第二項意圖供自己
    或他人犯罪所用出借槍枝、子彈罪嫌；被告乙○○係犯槍砲彈藥刀械管制條例第
    七條第四項、同條例第十二條第四項未經許可，持有制式手槍、子彈罪嫌；且被
    告四人尚共同涉犯刑法第二百十六條、第二百十一條、第二百十二條行使偽造公
    文書、行使偽造特種文書罪嫌及刑法第一百五十九條公然冒用公務員官銜罪嫌云
    云。經查：
  (一)、按被告未經審判證明有罪確定前，推定其為無罪；犯罪事實應依證據認定之，
      無證據不得認定其犯罪事實，又不能證明被告犯罪者，應諭知無罪之判決，刑
      事訴訟法第一百五十四條及同法第三百零一條第一項定有明文。
  (二)、被告辛○○被訴意圖供犯罪所用出借手槍、子彈；被告乙○○被訴非法持有手
      槍、子彈部分：
  (1)、訊據被告辛○○、乙○○堅決否認此部分犯行，被告辛○○辯稱：伊雖將如附
      表編號一所示之手槍一把置於車輛右前座置物箱內，然始終未取出使用，乙○○當天所持有之槍枝係玩具手槍等語；被告乙○○辯稱：案發當天，伊係隨身
      攜帶玩具手槍一把，並無自辛○○處取得制式手槍等語。
  (2)、查被告辛○○、丁○○於警詢、檢察官內勤訊問中即供稱：乙○○於車內所持
      有並拉玩滑套之槍枝係其自己之玩具手槍等語在卷，而證人己○○於原審審理
      中亦證稱：伊僅知悉遭外觀黑色之不明槍枝抵住腹部，無從判斷係真槍或假槍
      等語明確（見原審卷第一八○頁），足見被害人在突如其來被擄且旋即遭蒙眼
      之狀況下，實無暇進一步判斷槍枝之真偽，在此情形下，本案由被告乙○○持
      自己攜帶之玩具手槍，已足達恫嚇被害人之目的，尚無使用真槍之絕對必要，
      況被告辛○○並非至愚，倘其有意掩飾此部分犯行，大可極力否認自己有攜帶
      扣案槍枝前往案發現場即可，豈有徒生事端，另行坦承確有將如附表編號一之
      制式手槍一枝置於車內之理？是公訴人認被告辛○○於案發當日凌晨，即將扣
      案之制式手槍其中一支及數量不詳之子彈，借予被告乙○○使用乙節，即乏積
      極確切證據足佐，此部分犯罪尚難證明。
  (三)、被告四人被訴共同行使偽造公文書、行使偽造特種文書罪嫌部分：訊之被告辛○○固供稱：伊係持李立民所交付偽造之搜索票及員警服務證件進入己○○住
      處等語，然被告辛○○被訴之偽造公文書、偽造特種文書均未扣案，而證人己○○、陳美香於原審審理中均證稱：被告辛○○僅將二份文件在渠等面前揮（
      晃）一下，渠等均未見到文書內容等語綦詳（見原審卷第一八○、一八七頁）
      ，自屬無從判斷是否已具備表彰法律上權利義務關係或事實（即搜索票所表彰
      者係各級法院核准搜索、員警服務證則係證明員警之身分及其服務機關）之形
      式上要件，尚難僅憑被告辛○○之自白遽認有此部分犯行。
  (四)、被告四人被訴刑法第一百五十九條之公然冒用公務員官銜罪部分：
      按刑法第一百五十九條之公然冒用公務員官銜罪，係屬形式上冒充公務員行為
      （相對於刑法第一百五十八條乃實質上冒充公務員行為），以在不特定多數人
      得以共聞共見之情況下冒充使用為其要件，因公然冒用，足使眾人發生錯誤之
      認識，自可影響於公共秩序，故應予處罰。本案被告四人上開共同冒充公務員
      行使職權犯行已屬實質冒充公務員行為，且係在被害人己○○住處為之，非屬
      公然冒用之狀態，此部分與刑法第一百五十九條構成要件難謂相符，不得對被
      告四人遽以該罪相繩。
  (五)、綜上，公訴人所指之證據均不能證明被告等人上開三部分犯行，惟公訴人認該
      部分與前揭論罪科刑部分均具有牽連犯之裁判上一罪關係，爰均不另為無罪判
      決之諭知，併此敘明。
七、公訴意旨略以：被告四人以冒充公務員身分非法進入被害人己○○住處，均共同
    涉犯刑法第三百零六條之侵入住宅罪嫌云云。按告訴乃論之罪未經告訴者，法院
    應諭知不受理之判決，刑事訴訟法第三百零三條第三款定有明文。又刑法第三百
    零六條第一項之無故侵入住宅罪嫌，依同法第三百零八條第一項規定，須告訴乃
    論。經查被害人己○○及其同居之前妻陳美香於警詢、偵查中均未對侵入住宅部
    分提出告訴（僅略稱：希望將歹徒繩之以法等語，見偵字第四六六五號卷(一)第六
    三頁、卷(二)第九頁），且其二人於原審審理中亦陳稱：並未提出侵入住宅之告訴
    等語明確（見原審卷第一八四、一八八頁）揆諸前揭說明，此部分自屬欠缺訴追
    條件，惟公訴人認此部分與前揭論罪科刑部分具有牽連犯之裁判上一罪關係，爰
    不另為不受理判決之諭知。
八、據上論斷，應依刑事訴訟法、第三百六十九條第一項前段、第三百六十四條、第
    二百九十九條第一項前段、槍砲彈藥刀械管制條例第七條第四項、第十二條第四
    項、刑法第二十八條、第一百五十八條第一項、第三百四十七條第一項、第五項
    、第五十五條、第四十七條、第三十八條第一項第一款，罰金罰鍰提高標準條例
    第一條前段，判決如主文。
本案經檢察官庚○○到庭執行職務。
中      華      民      國      九十三  年      九      月      二十九  日
                                臺灣高等法院臺中分院刑事第一庭
                                      審判長法  官  陳  紀  綱
                                            法  官  方  艤  駐
                                            法  官  陳  登  源
右正本證明與原本無異。
如不服本判決應於收受送達後十日內向本院提出上訴書狀，其未敘述上訴之理由者並
得於提起上訴後十日內向本院補提理由書（均須按他造當事人之人數附繕本）。
                                            書記官  林  明  冬
中   華      民      國      九十三  年      九      月      三十    日
所犯法條：
刑法第三百四十七條第一項：
意圖勒贖而擄人者，處死刑、無期徒刑或七年以上有期徒刑。
                                                                        Ａ
附表：
┌──┬────────┬─────────────┬─────────┐
│    │送鑑之扣案槍枝（│                          │                  │
│編號│暨管制編號）或子│     鑑  定  結  果       │ 鑑定書日期暨文號 │
│    │彈、彈殼類型    │                          │                  │
├──┼────────┼─────────────┼─────────┤
│    │制式手槍（含彈匣│認係美國RUGER廠製P95DC型口│九十三年一月二十九│
│    │）一支（純黑色）│徑9mm 之制式半自動手槍。  │日刑鑑字第○九三○│
│ 一 │槍支管制編號：  │機械性能良好，可擊發同口徑│○○○三四一號    │
│    │00000000│制式子彈，認具殺傷力。    │                  │
│    │七二號          │                          │                  │
├──┼────────┼─────────────┼─────────┤
│    │制式手槍（含彈匣│認係美國RUGER廠製P93DC型口│同右              │
│    │）一支（灰黑色）│徑9mm 之制式半自動手槍。  │                  │
│    │槍枝管制編號：  │機械性能良好，可擊發同口徑│                  │
│ 二 │00000000│制式子彈，認具殺傷力。    │                  │
│    │七三號          │                          │                  │
├──┼────────┼─────────────┼─────────┤
│ 三 │子彈七十顆      │經試射六顆，認均係口徑9mm │同右              │
│    │（剩六十四顆）  │之制式子彈，認具殺傷力。  │                  │
├──┼────────┼─────────────┼─────────┤
│ 四 │彈殼二顆        │經採樣一顆試射，可擊發，惟│同右              │
│    │                │無金屬射出物，非為子彈完整│                  │
│    │                │結構，認不具殺傷力        │                  │
└──┴────────┴─────────────┴─────────┘
                                                      Ａ
